臺灣屏東地方法院刑事判決　　　　　　 110年度金訴字第20號
公　訴　人　臺灣屏東地方檢察署檢察官
被　　　告　吳傳智




上列被告因詐欺等案件，經檢察官提起公訴（109 年度偵字第94
91號、110 年度偵字第1052號），本院判決如下：
    主  文
吳傳智犯如附表二各編號主文欄所示之罪，各處如附表二各編號
主文欄所示之刑及沒收。應執行有期徒刑貳年陸月。
其餘被訴部分無罪。
    事  實
一、吳傳智於民國109 年7 月某日起，經由真實姓名年籍均不詳
    、綽號「阿呆」之成年人介紹，加入「阿呆」、真實姓名年
    籍均不詳、通訊軟體「易信」之暱稱為「小新（勞力士）」
    、「小胖」、「飛豬」等成年人（渠等所涉犯行，另案偵辦
    中）組成之詐欺集團（按：吳傳智所涉違反組織犯罪防制條
    例部分，並非本件審理範圍，詳見後述），擔任提領詐欺款
    項之車手工作，約定報酬為每提領新臺幣（下同）10至15萬
    元可獲取1,000 元之報酬，15至25萬元可獲取2,000 元之報
    酬，30萬元以上則可獲取3,000 元之報酬。吳傳智與「阿呆
    」、「小新」等詐欺集團成員即共同意圖為自己不法之所有
    ，基於3 人以上共同詐欺取財及洗錢之犯意聯絡，先由詐騙
    集團某成員以不詳方式取得如附表一所示帳戶之提款卡及密
    碼後，於附表二所示之時間，以附表二所示之詐騙方式，詐
    騙附表二所示之侯淳茵、許英冠、陳志銘、管原標、吳旆慈
    等人，致其等均陷於錯誤，而於附表二所示之轉帳、存款時
    間，分別將附表二所示款項轉入或存入附表二所示之各該銀
    行或郵局帳戶，再由吳傳智依「小新」之指示，至位於高雄
    市○○區○○○路00○00號1 樓之空軍1 號高雄站，取得上
    開帳戶之提款卡及密碼後，於附表二所示之提領時間、地點
    ，提領如附表二所示之提領款項，並將該等款項交予「小胖
    」（「飛豬」係在旁陪同），以此方式共同詐騙侯淳茵等人
    ，並藉此製造金流之斷點，致無從追查前揭犯罪所得之去向
    ，而隱匿該犯罪所得，其則因而獲得3,000 元之報酬及500
    元之車馬費（起訴書記載為獲得2,000 元之報酬）。嗣警方
    接獲內政部警政署165 反詐騙平台通報提領熱點，經調閱監
    視器錄影畫面後，於109 年10月5 日14時45分許，持本院核
    發之搜索票，至吳傳智斯時位於高雄市○○區○○街00號3
    樓B3室之居所執行搜索，扣得如附表三所示之物，且於同日
    15時15分許，持臺灣屏東地方檢察署檢察官核發之拘票，在
    其上開居所拘提吳傳智到案，因而查獲上情。
二、案經侯淳茵、許英冠、陳志銘、管原標、吳旆慈訴由屏東縣
    政府警察局潮州分局報請臺灣屏東地方檢察署檢察官偵查起
    訴。
    理  由
壹、證據能力部分
一、按被告以外之人於審判外之言詞或書面陳述，除法律有規定
    者外，不得作為證據，刑事訴訟法第159 條第1 項固定有明
    文；惟被告以外之人於審判外之陳述，雖不符同法第159 條
    之1 至第159 條之4 之規定，而經當事人於審判程序同意作
    為證據，法院審酌該言詞陳述或書面陳述作成時之情況，認
    為適當者，亦得為證據，同法第159 條之5 第1 項亦定有明
    文。經查，本判決所引用之被告以外之人於審判外之陳述，
    固均屬傳聞證據，惟被告就前揭審判外陳述均表示同意具有
    證據能力，且迄至言詞辯論終結前亦未再聲明異議（見本院
    卷第359 至366 頁）。本院審酌上開證據資料製作時之情況
    ，尚查無違法不當及證明力明顯過低之瑕疵，亦認為以之作
    為證據應屬適當，爰逕依刑事訴訟法第159 條之5 第1 項規
    定，認前揭證據資料均例外有證據能力。
二、本判決所引用之其餘文書證據及證物，並無證據證明係公務
    員違背法定程序所取得，亦無顯有不可信之情況，且經本院
    於審理期日合法調查，該等證據自得作為本案裁判之資料。
貳、有罪部分
一、認定犯罪事實所憑證據及理由
  ㈠上開犯罪事實，業據被告於警詢、偵查及本院審理時均坦承
    不諱（見第00000000000 號警卷《下稱警卷一》第21至31頁
    、偵字9491號卷第20至23頁、偵字1052號卷第23至37、189
    至193 頁、本院卷第119 、200 、225 、367 頁），核與證
    人即告訴人侯淳茵、許英冠、陳志銘、管原標、吳旆慈於警
    詢中證述之情節大致相符（見警卷一第32至40、42、43、45
    至55頁），復有偵辦被告等人詐欺集團車手提領路線圖、偵
    辦被告等人詐欺集團成員影像時序圖、被告指認陳威德（即
    小胖）之指認犯罪嫌疑人紀錄表、犯罪嫌疑人指認表、照片
    與年籍對照表、本院109 年聲搜字第967 號搜索票、屏東縣
    政府警察局潮州分局109 年10月5 日14時45分許搜索扣押筆
    錄、扣押物品目錄表、109 年9 月5 日之監視器錄影畫面翻
    拍照片、被告與「小胖」、「勞力士」、「飛豬」、「豬頭
    」、「黑馬」、「阿富」之通訊軟體「易信」對話紀錄、被
    告於通訊軟體「易信」之「財神駕到」群組對話紀錄、彭羽
    造申設之第一商業銀行竹南分行帳號00000000000 號帳戶存
    摺存款客戶歷史交易明細表、劉鎌菘申設之玉山銀行帳號00
    00000000000 號帳戶交易明細、劉鎌菘申設之臺灣銀行帳號
    000000000000號存摺存款歷史明細批次查詢、賴孟漢申設之
    中華郵政股份有限公司蘆竹郵局帳號00000000000000帳戶客
    戶歷史交易清單、劉鎌菘申設之中華郵政股份有限公司台東
    大同路郵局帳號00000000000000號帳戶客戶歷史交易清單、
    熱點資料案件詳細列表、告訴人侯淳茵提供之存款帳戶查詢
    、告訴人許英冠提供之台新銀行自動櫃員機交易明細、臺幣
    活存明細、存款交易明細查詢、交易結果及明細內容、告訴
    人陳志銘提供之存摺及交易明細、告訴人管原標提供之中國
    信託銀行、郵局自動櫃員機交易明細、告訴人吳旆慈提供之
    台新銀行、自動櫃員機交易明細、內政部警政署反詐騙諮詢
    專線紀錄表、受理詐騙帳戶通報警示簡便格式表、陳報單、
    受理刑事案件報案三聯單、受理各類案件紀錄表、金融機構
    聯防機制通報單等件在卷可資佐證（見警卷一第10、11至16
    、56至59、69至74、76至93、160 至173 、179 、181 、18
    2 、184 至186 、187 、189 至192 、193 至197 、201 、
    202 、203 、207 、215 至217 、219 至225 、226 、230
    、231 、233 至238 、239 、243 、244 至250 頁、偵字10
    52卷第47至141 、143 至185 《有重覆》、第00000000000
    號警卷《下稱警卷二》第209 、215 、221 、227 、233 、
    235 至261 頁）。
  ㈡按洗錢防制法所稱洗錢，指下列行為：一、意圖掩飾或隱匿
    特定犯罪所得來源，或使他人逃避刑事追訴，而移轉或變更
    特定犯罪所得。二、掩飾或隱匿特定犯罪所得之本質、來源
    、去向、所在、所有權、處分權或其他權益者。三、收受、
    持有或使用他人之特定犯罪所得，洗錢防制法第2 條定有明
    文。故行為人如有上揭各款所列洗錢行為者，即成立同法第
    14條第1 項之洗錢罪。從而，倘詐欺集團向被害人施用詐術
    後，為隱匿其詐欺所得財物之去向，而令被害人將其款項轉
    入該集團所持有、使用之人頭帳戶，並由該集團所屬之車手
    前往提領詐欺所得款項得逞，如能證明該帳戶內之資金係本
    案詐欺之特定犯罪所得，即已該當於洗錢防制法第14條第1
    項之洗錢罪（最高法院108 年台上字第1744號判決意旨參照
    ）。本案詐欺集團向附表二所示告訴人施用詐術後，為隱匿
    詐欺所得去向，乃令各該告訴人將受騙款項匯至上揭渠等所
    掌控之人頭帳戶內，並推由被告依指示前往提領受騙款項，
    再轉交集團，業已製造金流之斷點，而隱匿該犯罪所得之去
    向，致無從或難以追查前揭犯罪所得。揆諸首揭說明，被告
    所為自屬洗錢防制法第2 條第2 款所規範之洗錢行為。
  ㈢再按，共同實行犯罪行為之人，在共同意思範圍以內，各自
    分擔犯罪行為之一部，彼此協力、相互補充以達其犯罪之目
    的者，即應對於全部所發生之結果，共同負責，故不以實際
    參與犯罪構成要件行為或參與每一階段之犯罪行為為必要。
    又共同正犯之意思聯絡，原不以數人間直接發生者為限，即
    有間接之聯絡者，亦包括在內（最高法院107 年度台上字第
    4444號判決意旨參照）。經查，本案依被告之供述及前揭各
    項事證，可知本案詐欺集團於詐欺犯行之分工上極為精細，
    分別有實施詐術之機房人員、聯絡指揮被告之人員（即小新
    ）、領取受騙款項之車手人員（即如被告）、向車手人員收
    取詐騙所得之收水人員（即小胖）等各分層成員，以遂行本
    件犯行而牟取不法所得，集團成員間固未必彼此有所認識或
    清楚知悉他人所分擔之犯罪分工內容，然此一間接聯絡犯罪
    之態樣，正係具備一定規模犯罪所衍生之細密分工模式，參
    與犯罪者透過相互利用彼此之犯罪角色分工，而形成一個共
    同犯罪之整體以利犯罪牟財。是以，被告既對參與本案詐欺
    集團而遂行本案詐欺犯行有所認知，堪認其對集團成員彼此
    間係透過分工合作、互相支援以完成詐欺取財之犯罪行為一
    節當亦有所知悉，則其既係以自己共同犯罪之意思，相互支
    援及分工合作，以達上揭犯罪之目的，自應就所參與犯罪之
    全部犯罪結果共同負責，而應論以共同正犯，其理至明。至
    被告縱使未與集團其他成員謀面或直接聯繫，亦未明確知悉
    集團內其他成員身分及所在，彼此互不認識，亦不過係詐欺
    集團細密分工模式下之當然結果，自無礙於被告仍屬本案共
    同正犯之認定，併此敘明。
  ㈣又公訴意旨雖認被告於本案係獲得2,000 元之報酬，惟被告
    前於警詢時係陳稱其共獲得含車資（即車馬費）在內之3,50
    0 元報酬（見警卷一第25、29頁），復經被告於本院審理時
    再次陳明上情在卷（見本院卷第369 頁），佐以依前揭獲取
    報酬之標準，因被告於當日已領取逾40萬元，理應獲取3,00
    0 元之報酬為是，故堪認被告前於警詢及本院審理時所陳，
    其係共獲得含車馬費之3,500 元報酬一情較為可採，公訴意
    旨前揭所認，容屬有誤，亦予指明。
  ㈤綜上所述，足徵確有本件犯罪事實，被告任意性之自白核與
    事實相符，自堪採信。是以本件事證已臻明確，被告之犯行
    均堪認定。
二、論罪部分
  ㈠本件詐欺犯行係由被告與「阿呆」、「小新」及渠等所屬本
    案詐欺集團成員共同為之，自符合「三人以上共同犯之」之
    要件，是核被告所為，均係犯刑法第339 條之4 第1 項第2
    款之三人以上共同詐欺取財罪（下稱加重詐欺罪，共5 罪）
    、洗錢防制法第14條第1 項之洗錢罪（共5 罪）。
  ㈡被告與「阿呆」、「小新」等本案詐欺集團成員間，就上揭
    犯行有犯意聯絡及行為分擔，為共同正犯。
  ㈢附表二編號2 、4 、5 所示之告訴人，多次依指示轉帳、存
    款至詐欺集團指示之帳戶內，且附表二各編號所示款項，先
    後多次經被告提領之行為，顯係基於加重詐欺、洗錢之單一
    目的而為接續之數行為，因侵害之法益同一，且各行為均係
    在密切接近之時間內實施完成，彼此獨立性極為薄弱，依一
    般社會健全觀念認難以強行分開，是在刑法評價上，應視為
    一行為之接續實行，而各論以接續犯之包括一罪。
  ㈣被告所犯上揭加重詐欺罪、洗錢罪間，均係為求詐得各該告
    訴人之財物，犯罪目的單一，各行為間亦有局部同一之情形
    ，均為想像競合犯，依刑法第55條規定，俱應各從一重之加
    重詐欺罪處斷。
  ㈤被告所犯上揭加重詐欺罪5 罪間，犯意各別，行為互殊，應
    予分論併罰。
  ㈥按行為人於參與同一詐欺集團之多次加重詐欺行為，因部分
    犯行發覺在後或偵查階段之先後不同，肇致起訴後分由不同
    之法官審理，為裨益法院審理範圍明確、便於事實認定，即
    應以數案中「最先繫屬於法院之案件」為準，以「該案中」
    之「首次」加重詐欺犯行與參與犯罪組織罪論以想像競合。
    縱該首次犯行非屬事實上之首次，亦因參與犯罪組織之繼續
    行為，已為該案中之首次犯行所包攝，該參與犯罪組織行為
    之評價已獲滿足，自不再重複於他次詐欺犯行中再次論罪，
    俾免於過度評價及悖於一事不再理原則（最高法院109 年度
    台上字第3945號判決意旨參照）。準此，被告雖涉有參與犯
    罪組織罪嫌，然其前因參與同一犯罪組織之加重詐欺等案件
    （下稱前案），已先繫屬於臺灣高雄地方法院以110 年度審
    金訴字第11號判處罪刑確定在案，有臺灣高等法院被告前案
    紀錄表及上揭判決在卷可按（見本院卷第229 至237 、267
    至271 頁）。是以前案中之「首次」加重詐欺犯行，方屬應
    與被告參與犯罪組織部分論以想像競合犯之「首次」加重詐
    欺犯行，即應由前案審理，本案各該加重詐欺犯行均僅單獨
    論罪科刑即可。故被告違反組織犯罪防制條例部分，檢察官
    既未起訴，亦非起訴效力所及範圍，本院自毋庸併予審究，
    附此敘明。
  ㈦被告於偵查及審理時就洗錢之犯行，均自白不諱，雖合於組
    洗錢防制法第16條第2 項之減刑規定，惟因其所犯洗錢罪屬
    想像競合犯之輕罪，故僅列為量刑考量因子即可，併此敘明
    。
三、科刑部分
    本院爰以行為人之責任為基礎，審酌近來詐欺案件頻傳，行
    騙手段日趨集團化、組織化、態樣繁多且分工細膩，每每造
    成廣大民眾受騙，損失慘重，被告正值青壯，竟不思正途賺
    取所需，僅因貪圖可輕鬆得手之不法利益，因而加入本案詐
    欺集團之犯罪組織，且負責擔任提領詐欺贓款的車手工作，
    與其他詐欺集團成員分工合作，共同以本件加重詐欺手法向
    各該告訴人詐騙財物，除造成各該告訴人之損失外，亦破壞
    社會秩序，是其所為實有不該，惟考量被告於犯後尚能坦承
    犯行，足見其非無悔意，並考量被告於本案詐欺集團內之分
    工，較諸實際策畫佈局、分配任務、施用詐術之核心份子而
    言，僅居於聽從指示、代替涉險之次要性角色，兼衡其犯罪
    之動機、目的、手段、素行、各次犯行所生損害、自陳高職
    肄業之智識程度、未婚、無子女及長輩需扶養、入監前為板
    模工、日收入1,500 元之家庭生活經濟狀況等一切情狀（見
    本院卷第370 、371 頁），量處如附表二各編號主文欄所示
    之刑，並斟酌被告各該犯行均為參與同一詐欺集團期間所為
    ，犯罪類型之同質性甚高，且犯罪行為態樣、手段均屬近似
    ，責任非難重複性程度較高，於定刑上有較大之減讓空間，
    爰為整體之非難評價後，定其應執行之刑如主文所示。
四、沒收部分
  ⒈被告因本案犯罪所取得之款項共3,500 元，其中3,000 元為
    報酬、500 元為車馬費，又上開3,000 元之報酬無法區別各
    別犯行分得多少錢，是整體計算等情，業據被告於警詢、本
    院審理時供明在卷（見警卷一第25、29頁、本院卷第368 、
    369 頁），是考量其所為均為提領款項之行為，各次犯行所
    付出之勞力成本差異不大，僅金額有所差異，且被告所應得
    之報酬係按照其提領款項之多寡而有所不同，業如前述，故
    應認其當日各次所為犯行之犯罪所得按所提領之金額多寡為
    計算，故被告就附表二各編號所示各犯行之報酬應分別為36
    0 元（49988/412418=0.12 ；小數點第3 位以下4 捨5 入，
    以下同）、1,290 元（177513/412418=0.43）、360 元（49
    989/412418=0.12 ）、540 元（74957/412418=0.18 ）、45
    0 元（59971/412418=0.15 ），另500 元車馬費為其為前揭
    5 次犯行之總和所得，又因車馬費與前揭提領之報酬係以提
    領金額之多寡為計算而有不同，自應平均加計在其5 次犯行
    所得中，被告對此亦不爭執（見本院卷第369 頁），故合計
    被告就附表二各編號所示各犯行之所得應為460 元、1,390
    元、460 元、640 元、550 元，而該等犯罪所得均未扣案，
    應依刑法第38條之1 第1 項前段、第3 項規定，於被告所犯
    附表二各編號所示犯行之各該罪刑項內分別宣告沒收，且於
    全部或一部不能沒收或不宜執行沒收時，追徵其價額。
  ⒉扣案如表三編號7 之行動電話1 支，雖係供本案犯罪所用，
    業據被告陳明在卷（見本院卷第368 頁），惟卷內並無證據
    證明該支行動電話為被告所有，或其對之有管理處分權，爰
    不予宣告沒收。另被告所有如附表三編號6 之行動電話1 支
    ，為被告所有，且有於其領完錢後拿來叫車使用，固據被告
    供明在卷（見警卷一第21頁、本院卷第368 頁），惟該支行
    動電話既係被告為前揭犯行既遂後叫車使用，尚難認係供本
    件犯行所用，亦不予宣告沒收。
  ⒊再者，被告所提領之詐騙款項，扣除被告所取得之犯罪所得
    外，其餘均已交回詐欺集團而非由其支配，其亦無任何事實
    上之共同處分權限，故就該等詐騙款項，自不得對被告宣告
     沒收。
  ⒋此外，被告用以提款之各帳戶之提款卡等相關帳戶資料，固
    係供本件犯罪所用之物，但未據扣案，且該等物品可隨時停
    用、掛失補辦，不具刑法上之重要性，而無宣告沒收之必要
    ，爰亦不予宣告沒收。
參、無罪部分
一、公訴意旨另以：被告吳傳智再於109 年10月3 日20時許，依
    「小新」之指示前往上開空軍1 號高雄站，領取如附表三編
    號10至25所示存摺10本及提款卡14張，而著手於加重詐欺取
    財及洗錢犯行，幸因告訴人侯淳茵等人（起訴書記載為如起
    訴書附表一被害人欄所示之人）察覺有異後報警處理而未遂
    。因認被告此部分涉有刑法第339 條之4 第2 項、第1 項第
    2 款之三人以上共同詐欺取財未遂罪嫌、洗錢防制法第14條
    第2 項、第1 項之洗錢未遂罪嫌。
二、按犯罪事實應依證據認定之，無證據不得認定犯罪事實；不
    能證明被告犯罪者，應諭知無罪之判決，刑事訴訟法第154
    條第2 項、第301 條第1 項分別定有明文。申言之，犯罪事
    實之認定應憑證據，如未能發現相當證據，或證據不足以證
    明，自不能以推測或擬制之方法，作為裁判基礎（最高法院
    40年台上字第86號判例意旨參照）；且認定犯罪事實所憑之
    證據，雖不以直接證據為限，間接證據亦包括在內，然而無
    論直接證據或間接證據，其為訴訟上之證明，須於通常一般
    之人均不致有所懷疑，而得確信其為真實之程度者，始得據
    為有罪之認定，倘其證明尚未達到此一程度，而有合理之懷
    疑存在而無從使事實審法院得有罪之確信時，即應由法院為
    被告無罪之判決（最高法院76年台上字第4986號判例意旨參
    照）。再者，檢察官對於起訴之犯罪事實，仍應負提出證據
    及說服之實質舉證責任。倘其所提出之證據，不足為被告有
    罪之積極證明，或其指出證明之方法，無從說服法院以形成
    被告有罪之心證，基於無罪推定之原則，自應為被告無罪判
    決之諭知（最高法院92年台上字第128 號判例意旨參照）。
三、檢察官認被告涉有此部分罪嫌，係以下列證據資料，為其主
    要論斷之依據：
  ⒈被告於警詢、偵查中之供述。
  ⒉本院搜索票、屏東縣政府警察局潮州分局搜索及扣押筆錄、
    扣押物品目錄表及扣押物品收據、扣案如起訴書附表二所示
    之物。
  ⒊扣案之被告吳傳智使用之行動電話（廠牌蘋果iphone6S灰色
    、含SIM 卡1 張）手機畫面翻拍照片。
四、經查，刑法詐欺取財罪之成立，須行為人主觀上出自為自己
    或第三人不法所有之意圖，及客觀上施用詐術使人將本人或
    第三人之物交付為其構成要件。又刑法第25條所謂已著手於
    犯罪行為之實行，係指對於構成犯罪要件之行為，已開始實
    行者而言，若於著手此項要件行為以前之準備行動，係屬預
    備行為，除法文有處罰預備犯之明文，應依法處罰外，不能
    遽以未遂犯罪論擬（最高法院30年上字第684 號判例要旨參
    照）。本件被告雖有領取如附表三編號10至25所示存摺10本
    及提款卡14張之事實，業據其自承在卷（見警卷一第21至23
    頁、偵字1052卷第33、191 頁），並有前揭屏東縣政府警察
    局潮州分局109 年10月5 日14時45分許搜索扣押筆錄、扣押
    物品目錄表在卷可卷（見警卷一第70至74頁），復有上開存
    摺及提款卡扣案可佐，而堪以認定，惟卷內並無證據證明已
    有任何人遭該詐欺集團施以詐術而將款項匯入上開帳戶資料
    內，自難認詐欺集團在客觀上已有著手向被害人施用詐術騙
    取財物，甚或自該等帳戶提領詐騙所得款項之情事，故被告
    於此部分所為應僅係「預備」行為，然法律並無處罰加重詐
    欺罪及洗錢罪預備犯之明文，自無從認定被告成立此部分犯
    罪。
五、綜上所述，本件檢察官並未提出被告已著手此部分犯行之證
    據，自不能遽認被告確有此部分被訴之犯行。此外，復查無
    其他積極證據足以證明被告確有檢察官所指犯行，揆諸首揭
    法律規定與說明，既無足夠證據確信公訴意旨之指訴為真實
    ，不能證明被告犯罪，自應為其此部分無罪之諭知。
據上論斷，應依刑事訴訟法第第299 條第1 項前段、第301 條第
1 項，洗錢防制法第14條第1 項，刑法第11條前段、第28條、第
339 條之4 第1 項第2 款、第55條、第51條第5 款、第38條之1
第1 項前段、第3 項、第40條之2 第1 項，刑法施行法第1 條之
1 第1 項，判決如主文。
本案經檢察官王雪鴻提起公訴，由檢察官潘國威到庭執行職務。
中    華    民    國   111    年    1     月    13    日
                   刑事第一庭   審判長法  官  王以齊
                                      法  官  粘凱庭
                                      法  官  楊宗翰
以上正本證明與原本無異。
如不服本判決應於收受判決後20日內向本院提出上訴書狀，並應
敘述具體理由；其未敘述上訴理由者，應於上訴期間屆滿後20日
內向本院補提理由書（均須按他造當事人之人數附繕本）「切勿
逕送上級法院」。
中    華    民    國   111    年    1     月    13    日
                                      書記官  黃依玲
附錄論罪科刑法條：
洗錢防制法第14條
有第二條各款所列洗錢行為者，處 7 年以下有期徒刑，併科新
臺幣 5 百萬元以下罰金。
前項之未遂犯罰之。
前二項情形，不得科以超過其特定犯罪所定最重本刑之刑。
中華民國刑法第339條之4
犯第 339 條詐欺罪而有下列情形之一者，處 1 年以上 7 年以
下有期徒刑，得併科 1 百萬元以下罰金：
一、冒用政府機關或公務員名義犯之。
二、三人以上共同犯之。
三、以廣播電視、電子通訊、網際網路或其他媒體等傳播工具，
    對公眾散布而犯之。
前項之未遂犯罰之。
附表一
┌──┬───────┬──────────┬───────┐
│編號│帳戶申請人    │金融機構            │帳戶號碼      │
├──┼───────┼──────────┼───────┤
│1   │彭羽造        │第一商業銀行竹南分行│00000000000   │
├──┼───────┼──────────┼───────┤
│2   │劉鎌菘        │玉山銀行            │0000000000000 │
├──┼───────┼──────────┼───────┤
│3   │劉鎌菘        │臺灣銀行            │000000000000  │
├──┼───────┼──────────┼───────┤
│4   │劉鎌菘        │中華郵政股份有限公司│00000000000000│
├──┼───────┼──────────┼───────┤
│5   │賴孟漢        │中華郵政股份有限公司│00000000000000│
└──┴───────┴──────────┴───────┘
附表二
┌──┬───┬───────────┬──────────┬─────────┬───────┐
│編號│受詐騙│詐騙時間及方式        │轉帳、存款時間、金額│提領時間、地點、金│主文          │
│    │者    │                      │（新臺幣）及匯入帳戶│額（新臺幣）      │              │
│    │      │                      │                    │                  │              │
├──┼───┼───────────┼──────────┼─────────┼───────┤
│1   │告訴人│該詐騙集團之成員於民國│109 年9 月5 日19時9 │⑴109 年9 月5 日19│吳傳智犯三人以│
│    │侯淳茵│109 年9 月5 日17時42分│分許，轉帳49,988元至│  時16分許、17分許│上共同詐欺取財│
│    │      │許，假冒為購物網站某會│附表一編號1 所示之帳│  、18分許，在屏東│罪，處有期徒刑│
│    │      │計、銀行人員，撥打電話│戶。                │  縣潮州鎮中山路11│壹年貳月。未扣│
│    │      │予侯淳茵佯稱：其前在網│                    │  7 號第一銀行潮州│案之犯罪所得新│
│    │      │路購物，因內部人員疏失│                    │  分行，各提領3 萬│臺幣肆佰陸拾元│
│    │      │，導致會自其的帳戶扣款│                    │  元、3 萬元、3 仟│沒收，於全部或│
│    │      │，須依指示解除此交易云│                    │  元。            │一部不能沒收或│
│    │      │云，致侯淳茵陷於錯誤，│                    │⑵109 年9 月5 日19│不宜執行沒收時│
│    │      │依該員指示，於右列時間│                    │  時20分許，在屏東│，追徵其價額。│
│    │      │，以網路轉帳右列金額至│                    │  縣潮州鎮中山路12│              │
│    │      │右列帳戶。            │                    │  1 號統一超商新潮│              │
│    │      │                      │                    │  門市，提領1 萬1 │              │
│    │      │                      │                    │  仟元。          │              │
│    │      │                      │                    │⑶溢領部分為其他轉│              │
│    │      │                      │                    │  帳至該帳戶之24,0│              │
│    │      │                      │                    │  12元（誤載為24,0│              │
│    │      │                      │                    │  88元）。        │              │
├──┼───┼───────────┼──────────┼─────────┼───────┤
│2   │告訴人│該詐騙集團之成員於109 │⑴109 年9 月5 日19時│⑴109 年9 月5 日19│吳傳智犯三人以│
│    │許英冠│年9 月5 日18時41分許，│  20分許ATM 轉帳49,9│  時32分許、33分許│上共同詐欺取財│
│    │      │假冒為購物網站人員、銀│  20元、同日19時22分│  、34分許、35分許│罪，處有期徒刑│
│    │      │行人員，撥打電話予許英│  許ATM 轉帳49,921元│  、36分許、37分許│壹年肆月。未扣│
│    │      │冠佯稱：其前在網路購物│  、同日19時25分許網│  、38分許，在屏東│案之犯罪所得新│
│    │      │，因刷錯批發條碼，為避│  路轉帳20,123元、同│  縣潮州鎮新生路91│臺幣壹仟參佰玖│
│    │      │免重複扣款，須依指示至│  日19時28分許ATM 轉│  之1 號合作金庫潮│拾元沒收，於全│
│    │      │自動櫃員機操作解除云云│  帳8,008 元、同日19│  州分行，各提領2 │部或一部不能沒│
│    │      │，致許英冠陷於錯誤，依│  時29分許ATM 轉帳4,│  萬元、2 萬元、2 │收或不宜執行沒│
│    │      │該員指示，於右列時間，│  567 元至附表一編號│  萬元、2 萬元、2 │收時，追徵其價│
│    │      │以ATM 、網路轉帳右列金│  2 所示之帳戶。    │  萬元、2 萬元、1 │額。          │
│    │      │額至右列帳戶。        │⑵109 年9 月5 日19時│  萬2 仟元（交易明│              │
│    │      │                      │  45分許ATM 轉帳29,9│  細顯示各多5 元，│              │
│    │      │                      │  89元、同日19時50分│  均為手續費，因自│              │
│    │      │                      │  許ATM 轉帳14,985元│  動櫃員機無法提領│              │
│    │      │                      │  至附表一編號3 所示│  出5 元）。      │              │
│    │      │                      │  之帳戶。          │⑵109 年9 月5 日19│              │
│    │      │                      │                    │  時50分許、51分許│              │
│    │      │                      │                    │  、54分許，在屏東│              │
│    │      │                      │                    │  縣潮州鎮新生路10│              │
│    │      │                      │                    │  0 號臺灣企銀潮州│              │
│    │      │                      │                    │  分行，各提領2 萬│              │
│    │      │                      │                    │  元、1 萬元、1 萬│              │
│    │      │                      │                    │  4 仟元（交易明細│              │
│    │      │                      │                    │  顯示各多5 元，均│              │
│    │      │                      │                    │  為手續費，因自動│              │
│    │      │                      │                    │  櫃員機無法提領出│              │
│    │      │                      │                    │  5 元）。        │              │
├──┼───┼───────────┼──────────┼─────────┼───────┤
│3   │告訴人│該詐騙集團之成員於109 │109 年9 月5 日20時18│109 年9 月5 日20時│吳傳智犯三人以│
│    │陳志銘│年9 月5 日17時22分許，│分許轉帳49,989元至附│28分許、29分許、30│上共同詐欺取財│
│    │      │假冒為購物網站人員、銀│表一編號5 所示之帳戶│分許，在屏東縣潮州│罪，處有期徒刑│
│    │      │行人員，撥打電話予陳志│。                  │鎮中正路1 號統一超│壹年貳月。未扣│
│    │      │銘佯稱：其前在網路購物│                    │商合生門市，各提領│案之犯罪所得新│
│    │      │，因系統異常，致訂單有│                    │2 萬元、2 萬元、1 │臺幣肆佰陸拾元│
│    │      │重複下訂之情形，為取消│                    │萬元（交易明細顯示│沒收，於全部或│
│    │      │重複訂單，須依指示取消│                    │各多5 元，均為手續│一部不能沒收或│
│    │      │云云，致陳志銘陷於錯誤│                    │費，因自動櫃員機無│不宜執行沒收時│
│    │      │，依該員指示，於右列時│                    │法提領出5 元）。  │，追徵其價額。│
│    │      │間，以手機APP 轉帳右列│                    │                  │              │
│    │      │金額至右列帳戶。      │                    │                  │              │
├──┼───┼───────────┼──────────┼─────────┼───────┤
│4   │告訴人│該詐騙集團之成員於109 │⑴109 年9 月5 日20時│⑴109 年9 月5 日20│吳傳智犯三人以│
│    │管原標│年9 月5 日19時4 分許，│  9 分許轉帳29,987元│  時17分許、18分許│上共同詐欺取財│
│    │      │假冒為購物網站人員、銀│  、同日21時4 分許存│  ，在屏東縣潮州鎮│罪，處有期徒刑│
│    │      │行人員，撥打電話予管原│  款14,985元至附表一│  新生路115 號新生│壹年參月。未扣│
│    │      │標佯稱：其前在網路購物│  編號3 所示之帳戶。│  路郵局，各提領2 │案之犯罪所得新│
│    │      │的單子，誤設成為店家批│⑵109 年9 月5 日20時│  萬元、1 萬元；同│臺幣陸佰肆拾元│
│    │      │發，為更正上開問題，須│  56分許存款29,985元│  日21時7 分許，在│沒收，於全部或│
│    │      │依指示至自動櫃員機操作│  至附表一編號4 所示│  屏東縣潮州鎮太平│一部不能沒收或│
│    │      │云云，致管原標陷於錯誤│  之帳戶。          │  路56號OK超商太平│不宜執行沒收時│
│    │      │，依該員指示，於右列時│                    │  店提領1 萬5 仟元│，追徵其價額。│
│    │      │間，以ATM 轉帳、存款右│                    │  （交易明細顯示各│              │
│    │      │列金額至右列帳戶。    │                    │  多5 元，均為手續│              │
│    │      │                      │                    │  費，因自動櫃員機│              │
│    │      │                      │                    │  無法提領出5 元）│              │
│    │      │                      │                    │  。              │              │
│    │      │                      │                    │⑵109 年9 月5 日21│              │
│    │      │                      │                    │  時許、21時1 分許│              │
│    │      │                      │                    │  ，在屏東縣潮州鎮│              │
│    │      │                      │                    │  中正路38號彰化銀│              │
│    │      │                      │                    │  行潮州分行，各提│              │
│    │      │                      │                    │  領2 萬元、1 萬元│              │
│    │      │                      │                    │  （交易明細顯示各│              │
│    │      │                      │                    │  多5 元，均為手續│              │
│    │      │                      │                    │  費，因自動櫃員機│              │
│    │      │                      │                    │  無法提領出5 元）│              │
│    │      │                      │                    │  。              │              │
├──┼───┼───────────┼──────────┼─────────┼───────┤
│5   │告訴人│該詐騙集團之成員於109 │109 年9 月5 日21時8 │⑴109 年9 月5 日21│吳傳智犯三人以│
│    │吳旆慈│年9 月5 日20時許，假冒│分許存款29,985元、同│  時12分許、13分許│上共同詐欺取財│
│    │      │為某公司人員，撥打電話│日21時19分許轉帳29,9│  ，在屏東縣潮州鎮│罪，處有期徒刑│
│    │      │予吳旆慈佯稱：分期付款│86元至附表一編號5 所│  中正路38號彰化銀│壹年貳月。未扣│
│    │      │設定錯誤，要解除分期付│示帳戶。            │  行潮州分行，各提│案之犯罪所得新│
│    │      │款，須依指示匯款云云，│                    │  領2 萬元、1 萬元│臺幣伍佰伍拾元│
│    │      │致吳旆慈陷於錯誤，依該│                    │  （交易明細顯示各│沒收，於全部或│
│    │      │員指示，於右列時間，以│                    │  多5 元，均為手續│一部不能沒收或│
│    │      │ATM 轉帳、存款右列金額│                    │  費，因自動櫃員機│不宜執行沒收時│
│    │      │至右列帳戶。          │                    │  無法提領出5 元）│，追徵其價額。│
│    │      │                      │                    │  。              │              │
│    │      │                      │                    │⑵109 年9 月5 日21│              │
│    │      │                      │                    │  時22分許、23分許│              │
│    │      │                      │                    │  ，在屏東縣潮州鎮│              │
│    │      │                      │                    │  延平路98號統一超│              │
│    │      │                      │                    │  商山合門市，各提│              │
│    │      │                      │                    │  領2 萬元、1 萬元│              │
│    │      │                      │                    │  （交易明細顯示各│              │
│    │      │                      │                    │  多5 元，均為手續│              │
│    │      │                      │                    │  費，因自動櫃員機│              │
│    │      │                      │                    │  無法提領出5 元）│              │
│    │      │                      │                    │  。              │              │
└──┴───┴───────────┴──────────┴─────────┴───────┘
附表三
┌──┬─────────────────────────┐
│編號│物品名稱                                          │
├──┼─────────────────────────┤
│1   │極度乾燥後背包1 個                                │
├──┼─────────────────────────┤
│2   │黑色外套1 件                                      │
├──┼─────────────────────────┤
│3   │黑色短褲1 件                                      │
├──┼─────────────────────────┤
│4   │JM POLO布鞋1 雙                                   │
├──┼─────────────────────────┤
│5   │藍色拉鍊包1 個                                    │
├──┼─────────────────────────┤
│6   │行動電話（廠牌三星、含門號0000000000號SIM 卡）1 支│
├──┼─────────────────────────┤
│7   │行動電話（廠牌蘋果iphone6S灰色、含SIM 卡）1 支    │
├──┼─────────────────────────┤
│8   │行動電話（廠牌蘋果iphone6S金色、無SIM 卡）1 支    │
├──┼─────────────────────────┤
│9   │現金3,300元                                       │
├──┼─────────────────────────┤
│10  │彰化銀行存摺及提款卡（戶名：呂坦蔚）1 組          │
├──┼─────────────────────────┤
│11  │玉山銀行存摺及提款卡（戶名：呂坦蔚）1 組          │
├──┼─────────────────────────┤
│12  │中華郵政存摺及提款卡（戶名：呂坦蔚）1 組          │
├──┼─────────────────────────┤
│13  │國泰世華存摺及提款卡（戶名：呂坦蔚）1 組          │
├──┼─────────────────────────┤
│14  │永豐銀行存摺及提款卡（戶名：張誌萍）1 組          │
├──┼─────────────────────────┤
│15  │板信商銀存摺及提款卡（戶名：張誌萍）1 組          │
├──┼─────────────────────────┤
│16  │板信商銀提款卡1 張 （起訴書記載為戶名：張誌萍）   │
├──┼─────────────────────────┤
│17  │板信商銀提款卡1 張 （起訴書記載為戶名：張誌萍）   │
├──┼─────────────────────────┤
│18  │渣打商銀存摺及提款卡（戶名：黃韵庭；起訴書記載黃韻│
│    │庭）1 組                                          │
├──┼─────────────────────────┤
│19  │土地銀行存摺及提款卡（戶名：黃韵庭；起訴書記載黃韻│
│    │庭）1 組                                          │
├──┼─────────────────────────┤
│20  │中華郵政存摺（戶名：邱獻偵）1 本                  │
├──┼─────────────────────────┤
│21  │兆豐商銀存摺（戶名：黃金澄）1 本                  │
├──┼─────────────────────────┤
│22  │中華郵政提款卡（戶名：周羿萱）1 張                │
├──┼─────────────────────────┤
│23  │中華郵政提款卡（戶名：彭明煒）1 張                │
├──┼─────────────────────────┤
│24  │台中商銀提款卡1 張                                │
├──┼─────────────────────────┤
│25  │合作金庫提款卡1 張（起訴書附表二編號26係重複記載）│
└──┴───────────────────────
──┘